臺灣臺中地方法院刑事判決　　　　　　　99年度易字第1655號
公　訴　人　臺灣臺中地方法院檢察署檢察官
被　　　告　施宜汝
選任辯護人　林期　 律師
上列被告因竊盜案件，經檢察官提起公訴（99年度偵字第7006號
），被告於言詞辯論終結前認罪，檢察官聲請改依協商程序而為
判決，本院合議庭裁定由受命法官獨任進行認罪協商程序，判決
如下：
      主    文
施宜汝共同犯夜間侵入住宅竊盜罪，處有期徒刑壹年陸月，緩刑
年。
      犯罪事實及理由
一、犯罪事實：施宜汝因與王春豔有同事之誼而知悉王春艷家中
    財力豐厚，及因工作時間與親人北上求學，於夜間時段無人
    在家，竟認為有機可乘，夥同真實姓名、年籍均不詳之成年
    男子3 人（下稱不詳年籍之成年男子3 人），共同基於意圖
    為自己不法所有之犯意聯絡，先由施宜汝於民國99年3 月3
    日凌晨2 時許前不詳時間，在台中市不詳地址之工作地點竊
    取王春豔所有住處鑰匙及感應磁扣後，交與上開不詳年籍之
    成年男子3 人，推由不詳年籍之成年男子3 人前往臺中市○
    ○區○○路1 段29號9 樓之2 王春艷住處行竊，於同日2 時
    42分許，不詳年籍之成年男子3 人乘計程車抵達臺中市○○
    區○○路與寧夏西四街交岔路口王春艷住處附近後，由其中
    1 名男子招來另輛計程車在甘肅路1 段、漢口路2 段路口等
    待接應，其他2 名男子則步行進入臺中市○○區○○路1 段
    29號9 樓之2 王春豔住處樓下，並由其中一名男子在樓下把
    風，另一名男子則於同日2 時45分，持施宜汝所交付之鑰匙
    及感應磁扣，開啟王春豔住處大門後，入內竊取現金新臺幣
    （下同）9 萬餘元、手錶5 支、鑽戒1 只等物（侵入住宅部
    分未據告訴）。得手後，不詳年籍之成年男子3 人搭乘上開
    接應之計程車離去。嗣於同日凌晨不詳時間，其中一名男子
    將竊得財物中之鑽戒1 只，連同王春艷之鑰匙及感應磁扣交
    與施宜汝，再趁機放回王春豔之皮包內。嗣於同日18時40分
    許，施宜汝持上開鑽戒1 只前往臺中市○○區○○路2 段73
    號民昇當鋪，以6 萬元5 之價格典當與不知情之當鋪店長辛
    國樑，嗣王春艷報警後，經警清查典當資料，循線而查悉上
    情。
二、本件經檢察官與被告於審判外達成協商之合意且被告已認罪
    ，其合意內容為：被告共同犯夜間侵入住宅竊盜罪，願受有
    期徒刑1 年6 月，緩刑3 年（被告已將竊取並典當與民昇當
    鋪之鑽戒1 只贖回，返還與告訴人，有和解書1 份附於本院
    卷宗）。經查，上開協商合意並無刑事訴訟法第455 條之4
    第1 項所列情形之一，檢察官聲請改依協商程序而為判決，
    本院爰不經言詞辯論，於協商合意範圍內為協商判決，合予
    敘明。
三、按行為後法律有變更者，適用行為時之法律。但行為後之法
    律有利於行為人者，適用最有利於行為人之法律，刑法第2
    條第1 項定有明文。查被告為本案犯行後，刑法第321 條業
    已於100 年1 月26日修正公佈，並於100 年1 月28日施行。
    修正前刑法第321 條第1 項規定：犯竊盜罪而有左列情形之
    一者，處6 月以上、5 年以下有期徒刑：一、於夜間侵入住
    宅或有人居住之建築物、船艦，或隱匿其內而犯之者。…六
    、在車站或埠頭而犯之者。修正後刑法第321 條第1 項則規
    定：犯竊盜罪而有左列情形之一者，處6 月以上、5 年以下
    有期徒刑，得併科新臺幣10萬元以下罰金：一、侵入住宅或
    有人居住之建築物、船艦或隱匿其內而犯之者。…六、在車
    站、埠頭、航空站或其他供水、陸、空公眾運輸之舟、車、
    航空機內而犯之者。觀諸上開修正前、後之條文，可知該條
    第1 項第1 款原列「夜間」修正後經刪除，且修正後之該條
    規定就法定刑部分增訂得併科罰金刑，比較結果修正後之規
    定既新增訂修正前規定所無之得併科新臺幣10萬元以下罰金
    ，且刪除該條第1 項第1 款「夜間」之規定而擴大可罰之範
    圍，則修正後之規定較重於修正前之規定，修正前之規定較
    有利於被告，自應適用修正前刑法第321 條第1 項之規定。
四、應適用之法條：刑事訴訟法第455條之4第2項、第455條之8
    、第454 條第1 項，修正前刑法第321 條第1 項第1 款、刑
    法第2 第1 項前段、刑法第28條、刑法第74條第1 項第2 款
    ，判決如主文。
五、本判決除有刑事訴訟法第455 條之4 第1 項第1 款、第2 款
    、第4 款、第6 款、第7 款所定情形之一，或違反同條第2
    項規定者外，不得上訴。
六、如不服本判決應於收受判決後十日內向本院提出上訴書狀，
    並應敘述具體理由；其未敘述上訴理由者，應於上訴期間屆
    滿後二十日內向本院補提理由書（均須按他造當事人之人數
    附繕本）「切勿逕送上級法院」。
中    華    民    國   100    年    3    月   31      日
                      刑事第六庭  法  官  李立傑
以上正本證明與原本無異
                                  書記官  陳怡臻
中    華    民    國   100    年    3    月   31      日
附錄本案論罪科刑法條：
中華民國刑法第321條(修正前)
（加重竊盜罪）
犯竊盜罪而有左列情形之一者，處 6 月以上、 5 年以下有期徒
刑：
一、於夜間侵入住宅或有人居住之建築物、船艦或隱匿其內而犯
    之者。
二、毀越門扇、牆垣或其他安全設備而犯之者。
三、攜帶兇器而犯之者。
四、結夥三人以上而犯之者。
五、乘火災、水災或其他災害之際而犯之者。
六、在車站或埠頭而犯之者。
前項之未遂犯罰之。